最高法院刑事判決                              八十八年度台上字第三三六四號
    上  訴  人  甲○○
    選任辯護人  王忠沂律師
右上訴人因偽造貨幣案件，不服台灣高等法院台中分院中華民國八十七年十一月六日
第二審判決（八十七年度上訴字第二三五七號，起訴案號：台灣彰化地方法院檢察署
八十七年度偵字第九○六號），提起上訴，本院判決如左：
    主  文
上訴駁回。
    理  由
按刑事訴訟法第三百七十七條規定，上訴於第三審法院，非以判決違背法令為理由，
不得為之。是提起第三審上訴，應以原判決違背法令為理由，係屬法定要件。如果上
訴理由狀並未依據卷內訴訟資料，具體指摘原判決不適用何種法則或如何適用不當，
或所指摘原判決違法情事，顯與法律規定得為第三審上訴理由之違法情形，不相適合
時，均應認其上訴為違背法律上之程式，予以駁回。本件原判決綜合調查證據之結果
，認上訴人甲○○共同連續犯有刑法第一百九十六條第一項行使偽造之通用紙幣罪之
事實，因認第一審判決論上訴人以上開罪名，處有期徒刑年陸月；偽造之新台幣仟
元紙幣捌張沒收，為無不合，予以維持，駁回上訴人在第二審之上訴，已詳認定犯
罪事實之依據及憑以認定之理由，並對上訴人否認犯罪之辯詞，如何不足採信，均已
依據卷內資料予以指駁及說明，從形式上觀察，原判決並無違背法令情形。上訴意旨
謂：上訴人於警訊時之供述，僅承認「陳姓男子」行使假鈔購物，換得真鈔交上訴人
保管而已，並未自白明知該陳姓男子所持紙鈔係偽造，亦未自白與陳姓男子共同行使
偽鈔。另據被害人蕭惠玲於警訊、偵查中，及被害人蕭秀英於偵查中、第一審法院均
供證行使偽鈔者係陳姓男子，並非上訴人。警員蕭博文亦供證偽造之紙鈔係在上訴人
所駕駛自用小客車排檔處起出，已足以證明上訴人不知陳姓男子所行使之紙幣係偽造
，尤無與該陳姓男子共同行使偽鈔之行為，原判決仍維持第一審論處上訴人行使偽造
之通用紙幣罪，殊有未當等語，係就原判決已詳為論斷與說明之事項，再為事實上之
爭執，殊非適法之第三審上訴理由。又以自己共同犯罪之意思，參與實施犯罪構成要
件以外之行為，或以自己共同犯罪之意思，事先同謀，而由其中一部分人實施犯罪之
行為者，均為共同正犯。本件依原判決所認定之事實，上訴人明知陳姓男子所持有之
紙鈔係偽鈔，竟以自己共同犯罪之意思，駕車搭載該陳姓男子，分赴各地，由陳姓男
子持偽鈔購物找回真鈔，交由上訴人保管，原判決論上訴人以行使偽鈔之共同正犯，
適用法則洵無違誤。上訴意旨指其行為縱應成立犯罪，亦只應論以詐欺或收受贓物罪
云云，尚有誤會。再精神耗弱人之行為，得減輕其刑，刑法第十九條第二項固定有明
文，但減輕與否，審理事實之法院仍有自由審酌之權。上訴意旨指其患躁鬱症，其行
為時是否為精神耗弱人，原審雖未調查審認，但於判決結果尚無影響，不能任指為違
法。此外，上訴人徒憑己意，對原審職權之適法行使及原判決理由已詳為論斷之事項
，任意爭辯，顯與法定上訴第三審之形式要件不符，其上訴違背法律上之程式，應予
駁回。
據上論結，應依刑事訴訟法第三百九十五條前段，判決如主文。
中      華      民      國    八十八    年      六      月    二十四    日
                              最高法院刑事第七庭
                                  審判長法官  謝  家  鶴
                                        法官  洪  文  章
                                        法官  花  滿  堂
                                        法官  陳  世  淙
                                        法官  洪  佳  濱
      右正本證明與原本無異
                                              書  記  官
中      華      民      國    八十八    年      七      月      三      日
